【裁判字號】    99,審訴,2871
【裁判日期】    991111
【裁判案由】    毒品危害防制條例
【裁判全文】
臺灣高雄地方法院刑事判決            99年度審訴字第2871號
公  訴  人  臺灣高雄地方法院檢察署檢察官
被      告  乙○○
上列被告因毒品危害防制條例案件，經檢察官提起公訴（99年度
毒偵字第3919號、第3576號），被告於準備程序中就被訴事實為
有罪之陳述，經本院告知簡式審判程序之旨，並聽取被告與公訴
人之意見後，本院合議庭裁定由受命法官獨任進行簡式審判程序
，判決如下：
    主  文
乙○○犯如附表所示之罪共罪，均累犯，各處如附表所示之刑
。應執行有期徒刑壹年捌月。
    事實及理由
一、犯罪事實：
    乙○○前於民國89年間，前因施用毒品案件，經本院以89年
    度毒聲字第1090號裁定送觀察、勒戒後，因無繼續施用毒品
    傾向，於89年2 月22日執行完畢釋放出所，並經臺灣高雄地
    方法院檢察署檢察官為不起訴處分確定；復於前開觀察、勒
    戒執行完畢5 年內之93年間，再犯施用毒品案件，經本院以
    93年度訴字第2314號判決處應執行有期徒刑1 年2 月確定；
    另於94年間因竊盜案件，經本院以94年度簡字第92號判決處
    拘役50日確定。上開各罪合併或接續執行，於95年1 月21日
    縮刑期滿執行完畢出監。詎其仍不知悔改並戒絕毒癮，復基
    於施用第一級毒品海洛因與第二級毒品甲基安非他命之犯意
    ，在其位於高雄市○○區○○街36號4 樓住處內，分別為下
    列犯行：
  (一)於99年3 月1 日上午8 時許，將甲基安非他命置於玻璃球內
    ，以火燒烤之方式，施用第二級毒品甲基安非他命1 次。嗣
    於同日下午5 時40分許，因另涉他案經警通知到案，並經其
    同意採集尿液送驗，結果呈甲基安非他命陽性反應，而知悉
    上情。
  (二)於99年3 月16日下午10時許，以注射之方式，施用第一級毒
    品海洛因1 次；繼而，將甲基安非他命置於玻璃球內，以火
    燒烤之方式，施用第二級毒品甲基安非他命1 次。嗣於同年
    月17日下午3 時20分許，在高雄市○○區○○路367 號前，
    為警盤查，並經其同意採集尿液送驗，結果呈嗎啡、可待因
    、甲基安非他命、安非他命陽性反應，而知悉上情。
二、證據：
   (一)犯罪事實(一)部分：
     1.高雄市立凱旋醫院99年3 月23日濫用藥物尿液檢驗報告
       。
     2.高雄市政府警察局小港分局毒品案件嫌疑人尿液代碼--
       姓名對照登記表。
     3.被告之自白。
   (二)犯罪事實(二)部分：
     1.高雄市立凱旋醫院99年4 月8日濫用藥物尿液檢驗報告
       。
     2.高雄市政府警察局小港分局毒品案件嫌疑人尿液代碼--
       姓名對照登記表。
     3.被告之自白。
三、論罪：
  (一)被告前經送觀察、勒戒執行完畢後5 年內，再犯施用毒品案
    件，本件施用毒品行為係屬3 犯以上，自與毒品危害防制條
    例第20條第3 項「五年後再犯」之情形有別，是檢察官逕行
    起訴，即無不合，先予敘明。
  (二)按海洛因、甲基安非他命分別係毒品危害防制條例第2 條第
    2 項第1 、2 款所稱之第一、二級毒品，不得持有、施用。
    是核被告分別施用海洛因、甲基安非他命之行為，係犯1 次
    該條例第10條第1 項之施用第一級毒品罪，及2 次同條第2
    項之施用第二級毒品罪；被告上開施用第一級毒品海洛因、
    第二級毒品甲基安非他命前所持有之第一、二級毒品部分，
    其持有之低度行為應為施用之高度行為所吸收，均不另論罪
    。被告所犯上開3 罪，犯意各別，行為互殊，觸犯構成要件
    不同，應予分論併罰。又被告前有如犯罪事實欄所述經判處
    有期徒刑並執行完畢之情形，此有臺灣高等法院被告前案紀
    錄表在卷可佐，其於徒刑執行完畢5 年之內故意再犯本件有
    期徒刑以上之罪，均為累犯，應依法加重其刑。
四、科刑：
    爰審酌被告施用毒品之行為不僅戕害自身身心健康，亦間接
    影響社會治安，被告前經觀察、勒戒後，仍未能戒斷毒癮，
    復已多次再犯施用毒品罪經判處徒刑確定，且有竊盜前科及
    執行紀錄，有其本院院內索引卡紀錄表報表及前揭臺灣高等
    法院被告前案紀錄表在卷可稽，顯見其對毒品之依賴情形非
    輕，且平日素行非佳，並綜合考量被告犯後已坦承犯行，暨
    其施用毒品之前科情形，施用第二級毒品次數甚多，僅有一
    次施用第一級毒品前科等一切情狀，認檢察官求處被告應執
    行有期徒刑2 年等語，尚屬過重，爰分別量處如主文所示之
    刑，及定其應執行之刑，以資懲儆。
據上論斷，應依刑事訴訟法第273 條之1 第1 項、第284 條之1
、第299 條第1 項前段，毒品危害防制條例第10條第1 項、第2
項，刑法第11條前段、第47條第1 項、第51條第5 款，判決如主
文。
本案經檢察官甲○○到庭執行職務。
中    華    民    國    99    年    11    月    11    日
                  刑事第十庭  法  官    呂明燕
以上正本證明與原本無異。
如不服本判決應於收受送達後10日內向本院提出上訴書狀，並應
敘述具體理由；如未敘述上訴理由者，應於上訴期間屆滿後20日
內向本院補提理由書（均須按他造當事人之人數附繕本）「切勿
逕送上級法院」。
中    華    民    國    99    年    11    月    11    日
                              書記官    張琇晴
附表：
┌───────────┬───────────────────┐
│      編      號      │     宣   告   之   罪   與    刑     │
├───────────┼───────────────────┤
│          (一)          │施用第二級毒品，累犯，處有期徒刑柒月。│
│（即犯罪事實欄(一)部分）│                                      │
├───────────┼───────────────────┤
│          (二)          │施用第一級毒品，累犯，處有期徒刑玖月。│
│（即犯罪事實欄(二)部分）├───────────────────┤
│                      │施用第二級毒品，累犯，處有期徒刑柒月。│
└───────────┴───────────────────┘
附錄本判決論罪科刑之法條：
毒品危害防制條例第10條
施用第一級毒品者，處 6 月以上 5 年以下有期徒刑。
施用第二級毒品者，處 3 年以下有期徒刑。

司法院資訊處製作；財團法人民間司法改革基金會備份。
